【裁判字號】    98,交聲,1440
【裁判日期】    981215
【裁判案由】    聲明異議
【裁判全文】
臺灣臺南地方法院交通事件裁定        98年度交聲字第1440號
移送機關    交通部公路總局嘉義區監理所麻豆監理站
異議人即
受處分人    甲○○
上列異議人即受處分人因違反道路交通管理處罰條例案件，對於
交通部公路總局嘉義區監理所麻豆監理站民國98年11月4日所為
之裁決處分（處分案號：麻監裁罰字第裁75-S00000000號）聲明
異議，本院裁定如下：
    主    文
異議駁回。
    理    由
一、原處分意旨略以：異議人即受處分人甲○○（下稱異議人）
    駕駛車牌號碼Y8-0855號自用小客車，於民國98年6月18日12
    時許，在臺南市○○路與裕農一街口，因在禁止臨時停車處
    所停車，經臺南市警察局交通隊警員製單逕行舉發，嗣經移
    送機關即交通部公路總局嘉義區監理所麻豆監理站（下稱原
    處分機關）以其違規事證明確，依道路交通管理處罰條例第
    56條第1項第1款之規定，裁處異議人罰鍰新臺幣（下同）90
    0元等語。
二、本件異議意旨略以：因當地警局說可以停車，也沒紅線違規
    ，為此聲明異議，請求撤銷原處分等語。
三、按汽車停車時，禁止臨時停車處所不得停車；汽車駕駛人停
    車時，在禁止臨時停車處所停車者，處600元以上1,200元以
    下罰鍰，道路交通安全規則第112條第1項第1款，道路交通
    管理處罰條例第56條第1項第1款分別定有明文。次按禁止臨
    時停車線，用以指示禁止臨時停車路段，以劃設於道路緣石
    正面或頂面為原則，無緣石之道路得標繪於路面上，距路面
    邊緣以30公分為度。本標線為紅色實線，線寬除設於緣石，
    正面者以緣石高度為準外，其餘皆為10公分。道路交通標誌
    標線號誌設置規則第169條第1項、第2項亦規定甚明。
四、經查：
  (一)異議人駕駛車牌號碼Y8-0855號自用小客車，於上開時地因
    在禁止臨時停車處所停車，經臺南市警察局交通隊員警製單
    逕行舉發，並經原處分機關裁處如前所述之裁罰等情，有臺
    南市警察局98年6月29日南市警交字第S00000000號舉發違反
    道路交通管理事件通知單、原處分機關98年11月4日麻監裁
    罰字第裁75-S00000000號裁決書各1份及違規採證照片2幀附
    卷可稽。
  (二)次查，本件舉發違規地點係在臺南市○○路與裕農一街交岔
    口，該路口設有禁止臨時停車之紅色實線，而異議人所駕駛
    之車牌號碼Y8-0855號自小客車係停放在裕和路上，其車頭
    下方即為裕和路上之紅色實線，此有上開採證照片及臺南市
    警察局98年12月1日南市警交字第09850403330號函附之Y8-0
    855號自小客車停車處所簡圖在卷可稽，是異議人確有在繪
    有紅線之禁止臨時停車處所停車之違規行為，已可認定。
  (三)另就上開採證照片觀之，該路段並無任何開放停車之標誌或
    告示，依上開規定，該路段即不得停車，本件異議人僅空言
    辯稱警局表示該處可停車云云，復未能提出足以認定上開路
    段可供停車之證據供本院審酌，而對異議人為有利之認定，
    是異議人此部分之主張，要無可採。
  (四)綜上所述，異議人駕駛車牌號碼Y8-0855號自用小客車，於
    上揭時、地在設有紅色實線之禁止臨時停車處所停車之違規
    事實既可認定，則原處分機關以異議人違反道路交通管理處
    罰條例第56條第1項第1款之規定，裁處異議人罰鍰900元之
    處分，核無不當，本件異議為無理由，應予駁回。
五、據上論結，應依道路交通管理處罰條例第87條第2項、道路
    交通案件處理辦法第19條，裁定如主文。
中    華    民    國    98    年    12    月    15    日
                    交通法庭  法  官 張家瑛
以上正本證明與原本無異。
如不服本裁定，應於收受送達後5日內向本院提出抗告狀。（應
附繕本）
                              書記官 李淑惠
中    華    民    國    98    年    12    月    16    日


司法院資訊處製作；財團法人民間司法改革基金會備份。
